最高法院刑事裁定　　　　　　　　　　　　　　　　九十三年度台抗字第五四七號
　　再 抗告 人　甲○○
　　　　　　　　乙○○
右抗告人等因自訴被告丙○○偽造文書聲請再審案件，不服台灣高等法院台中分院中
華民國九十三年十月十一日駁回其抗告之裁定（九十三年度抗字第五九０號），提起
再抗告，本院裁定如左：
    主  文
再抗告駁回。
    理  由
本件原裁定以再抗告人甲○○及乙○○對於台灣台中地方法院民國九十一年度自字第
九一０號自訴被告丙○○偽造公文書一案確定判決聲請再審，其等聲請意旨略稱：被
告丙○○製作台灣台中地方法院檢察署八十八年度偵字第一五四九三號不起訴處分書
內容，牴觸台灣省政府七十九年三月十二日七九府建水字第一四五一六四號函，上開
函令受到司法院大法官釋字第六四、一六一、三七一號解釋保護，丙○○利用職權，
牴觸國家法律，犯罪證據明確，惟台灣台中地方法院包庇丙○○之犯罪行為，承審法
官並將案件轉呈台灣高等法院台中分院，利用司法官職權強奪人民訴訟權，直接損害
再抗告人等之權益，爰依刑事訴訟法第四百二十二條、第四百二十條第一項第一款規
定聲請再審云云。惟按，依刑事訴訟法第四百二十二條、第四百二十條第一項第一款
及第二項規定，不受理之判決確定後，須經另案確定判決證明原確定判決所憑證物為
虛偽，或其刑事訴訟不能開始或續行非因證據不足者，為受判決人之不利益，始得聲
請再審。又刑事訴訟之再審及非常上訴制度，雖均為救濟已確定之刑事判決而設，惟
再審係為原確定判決認定事實錯誤而設之救濟程序，非常上訴程序則在糾正原確定判
決法律上之錯誤，二者迥不相侔，不可不辨。本件再抗告人等認原確定判決所憑台灣
台中地方法院檢察署八十八年度偵字第一五四九三號不起訴處分書及台灣省政府七十
九年三月十二日七九府建水字第一四五一六四號函均屬偽造、變造，惟並未提出上開
文書為偽造、變造業經判決確定之證明，或說明其刑事訴訟不能開始或續行，非因證
據不足之理由，再抗告人等執此聲請再審，即屬無據。另再抗告人等於第一審法院另
指稱原確定判決違背刑事訴訟法及最高法院相關裁判及判例云云，均非關於事實認定
錯誤之救濟，自非再審法院所應審酌。第一審法院因依刑事訴訟法第四百三十四條第
一項規定駁回其等再審之聲請，原裁定予以維持，經核於法尚無不合。再抗告意旨仍
執前詞，泛言指摘原裁定不當，難認有理由，應予駁回。又本件係再抗告程序，再抗
告人等另提出司法院大法官書記處函、台灣省政府公報、台灣台中地方法院檢察署七
十九年度偵字第五一三０號不起訴處分書，及台灣省政府、台中市政府、經濟部水資
源局函各一份（均為影本）等為證，無從調查及審酌，附為明。
據上論結，應依刑事訴訟法第四百十二條，裁定如主文。
中　　　華　　　民　　　國　　九十三　　年　　 十一 　　月　　 十八 　　日
                              最高法院刑事第五庭
                                  審判長法官  謝　家　鶴
                                        法官  洪　文　章
                                        法官  花　滿　堂
                                        法官  陳　世　淙
                                        法官  洪　佳　濱
      右正本證明與原本無異
                                              書  記  官
中　　　華　　　民　　　國　　九十三　　年　　 十一 　　月　　 三十 　　日
                                                                        Ａ
